【裁判字號】    97,裁,9
【裁判日期】    970110
【裁判案由】    水利法
【裁判全文】
最  高  行  政  法  院  裁  定
                                     97年度裁字第00009號
上  訴  人  甲○○
            乙○○
            丙○○
            丁○○
上四人共同
訴訟代理人  許美麗律師
            王彩又律師
            李林盛律師
被 上訴 人  經濟部
代  表  人  戊○○
上列當事人間水利法事件，上訴人對於中華民國96年4月12日臺
北高等行政法院95年度訴字第1167號判決，提起上訴，本院裁定
如下：
    主  文
上訴駁回。
上訴審訴訟費用由上訴人負擔。
    理  由
一、按對於高等行政法院判決之上訴，非以其違背法令為理由，
    不得為之，行政訴訟法第242條定有明文。同法第243條第1
    項規定，判決不適用法規或適用不當者，為違背法令；而判
    決有第243條第2項所列各款情形之一者，其判決當然違背法
    令。又提起上訴，應以上訴狀表明上訴理由並應添具關於上
    訴理由之必要證據，復為同法第244條第1項第4款及第2項所
    明定。準此，當事人提起上訴，如以原審判決有行政訴訟法
    第243條第1項不適用法規或適用不當為理由時，其上訴狀應
    有具體之指摘，並揭示該法規之條項或其內容；如以原審判
    決有第243條第2項所列各款情形之當然違背法令為理由時，
    其上訴狀應揭示合於該款之事實。如上訴狀未依此項方法表
    明，即難認為已對原審判決之違背法令有具體之指摘，其上
    訴自難認為合法。
二、本件上訴人對於臺北高等行政法院判決上訴，略以上訴人等
    係受僱於邱治超，僅是違反行政法義務主體之內部成員，非
    行政罰法第14條之處罰對象；又上訴人丙○○、丁○○縱使
    非受僱於基航公司或邱治超，亦應認係受僱於上訴人甲○○
    ，本身絕非僱主，被上訴人實無將渠2人列為處罰對象之理
    ；上訴人在原審即主張被上訴人未舉證證明上訴人等與基航
    公司負責人邱治超間有共同實施違反行政法上義務行為之犯
    意聯絡，原判決竟謂上訴人之行為縱非出於故意，亦有過失
    之可責性，認事用法自屬不當；上訴人受基航公司負責人邱
    治超之指示工作，無從知悉所從事者有違規情事，並無任何
    應注意能注意而未注意之過失情事可言；本件被上訴人未究
    明實際違規情事，分別對上訴人4人各處新臺幣250萬元罰鍰
    （被上訴人就同一事實處罰10人合計2,500萬元之罰鍰，且
    均遭罰鍰250萬元），自難謂合法云云。經核上訴人之上開
    理由，無非重述其在原審行政訴訟起訴狀之主張，或對原審
    取捨證據、認定事實之職權行使事項，任意指摘為不當，或
    對原審已詳為論駁之理由，泛言判決不適用法規或適用不當
    及理由不備，而未具體表明原判決確有如何不適用法規或適
    用不當，或有如何違背司法院解釋或本院判例，及合於行政
    訴訟法第243條第2項所列各款之情形，難認為已對原判決之
    違背法令有具體之指摘。依首揭規定及說明，其上訴自不合
    法，應予駁回。
三、依行政訴訟法第249條第1項前段、第104條、民事訴訟法第
    95條、第78條、第85條第1項前段，裁定如主文。
中    華    民    國    97    年    1     月    10    日
                    最高行政法院第四庭
                        審判長法官  鍾  耀  光
                              法官  姜  仁  脩
                              法官  王  德  麟
                              法官  黃  清  光
                              法官  吳  慧  娟
以  上  正  本  證  明  與  原  本  無  異
中    華    民    國    97    年    1     月    10    日
                              書記官  王  史  民


司法院資訊處製作；財團法人民間司法改革基金會備份。
